【裁判字號】    97,上易,253
【裁判日期】    970624
【裁判案由】    竊盜
【裁判全文】
臺灣高等法院臺南分院刑事判決         97年度上易字第253號
上  訴  人  臺灣雲林地方法院檢察署檢察官
被      告  甲○○
                    現於臺灣雲林第二監獄執行中
上列上訴人因被告竊盜案件，不服臺灣雲林地方法院97年度易字
第123號中華民國97年3月25日第一審判決（起訴案號：臺灣雲林
地方法院檢察署96年度偵字第6133號），提起上訴，本院判決如
下：
    主  文
上訴駁回。
    事  實
一、甲○○因竊盜案件，經原審以94年度虎簡字第258號判處有
    期徒刑6月確定，於民國95年7月12日執行完畢；又因竊盜案
    件，經原審以95年度虎簡字第429號判處有期徒刑4月確定，
    於96年4月25日執行完畢。詎甲○○仍不知悛改，基於意圖
    為自己不法所有之單一犯意，於96年11月20日中午12時30
    分許，騎乘車牌號碼RCY-012號輕型機車，攜帶其所有對人
    之生命、身體安全構成威脅，客觀上具危險性之鐵鎚、扳手
    各1支，前往雲林縣元長鄉山內村安務60號原由乙○○經營
    現停業中之釣蝦場，自大門進入，先持上開鐵鎚、扳手將釣
    蝦場內之電子遊戲機具之外殼敲毀（毀損部分未據告訴），
    竊取乙○○所有之遊戲機檯內鐵材，因鐵材一時無法全部載
    走，乃先載運其中113.7公斤離去，於翌日即同年月21日下
    午3時餘再騎乘上開輕型機車，前往同上址，搬運竊取乙○
    ○所有之遊戲機檯內其餘鐵材116.8公斤。得手後，均將之
    載至雲林縣褒忠鄉○○路229號「利鑫資源回收場」，以每
    公斤新臺幣（下同）8元之價格，販售予不知情之負責人黃
    士驊，共得款1,844元。嗣於96年11月21日下午4時10分許，
    為警在「利鑫資源回收場」查獲，並扣得鐵鎚、扳手各1支
    ，始查悉上情。
二、案經雲林縣警察局虎尾分局報告臺灣雲林地方法院檢察署檢
    察官偵查起訴。
    理  由
一、按被告以外之人於審判外之陳述，雖不符刑事訴訟法第159
    條之1至之4之規定，而經當事人於審判程序同意作為證據，
    法院審酌該言詞陳述或書面陳述作成時之情況，認為適當者
    ，亦得為證據。刑事訴訟法第159條之5第1項定有明文。查
    證人乙○○、黃士驊分別於警詢、偵查中之證述，雖均係被
    告以外之人於審判外之陳述，惟檢察官及被告於本院審判程
    序同意作為證據，且該等供述證據係由職司犯罪調查、偵查
    之警方及檢察官依法定正當程序作成，查無顯不可信之情狀
    ，本院審酌上情認屬適當，依上開規定，自得為證據。
二、上揭犯罪事實，迭據被告甲○○於原審偵審中及本院審理時
    坦承不諱；而上述鐵材係乙○○於前揭時、地遭竊乙節，亦
    據證人乙○○於警詢中指訴明確；而被告確曾將所竊得之鐵
    材變賣予「利鑫資源回收場」一情，亦經證人黃士驊證述在
    卷，此外，復有鐵鎚、扳手各1支扣案可佐，及贓物認領保
    管單、照片等附於警卷可憑，足認被告前開自白核與事實相
    符，可採為認定被告犯罪之證據。綜上所述，本案事證明確
    ，被告竊盜犯行洵可認定。
三、按刑法第321條第1項第3款之攜帶兇器竊盜罪，係以行為人
    攜帶兇器竊盜為其加重條件，此所謂兇器，其種類並無限制
    ，凡客觀上足對人之生命、身體、安全構成威脅，具有危險
    性之兇器均屬之（最高法院79年臺上字第5253號判例參照）
    。查扣案之鐵鎚、扳手均為鐵製材質，前者長10公分（木柄
    長32公分、寬4.5公分）、後者全長25公分，業據原審勘驗
    在卷，均足認該等物品質地堅硬，依社會一般觀念均足以對
    人之生命、身體安全構成威脅，在客觀上顯然具有危險性，
    應屬兇器。核被告所為，係犯刑法第321條第1項第3款之攜
    帶兇器竊盜罪。次按行為人基於單一犯意所為之數行為，於
    同時同地或密切接近之時地實施，侵害同一之法益，各行為
    之獨立性極為薄弱，依一般社會健全觀念，在時間差距上，
    難以強行分開，在刑法評價上，以視為數個舉動之接續施行
    ，合為包括之一行為予以評價，較為合理，為接續犯。經查
    ，被告分別於96年11月20、21日，在乙○○之釣蝦場內竊取
    鐵材，業如前述，時間相近、地點相同；復參酌被告於本院
    供承：我第一天去先將遊戲機檯敲毀要偷機檯內鐵材，因鐵
    材一時無法以機車全部載走，第一天先載運113.7公斤離去
    ，於翌日下午再騎乘機車竊取另外的鐵材116.8公斤等語，
    堪認被告係基於竊盜之單一犯意，在密切接近之時間實施，
    侵害同一之法益，各行為之獨立性極為薄弱，應為接續犯，
    僅論以一罪。公訴意旨認此部分應分論併罰，容有誤會。另
    查被告有犯罪事實欄所載因竊盜案被判刑確定，於96年4月
    25日執行完畢之事實，為被告承認在卷，並有臺灣高等法院
    被告前案紀錄表附卷可憑，其於受有期徒刑執行完畢後，5
    年以內故意再犯本案有期徒刑以上之罪，為累犯，依刑法第
    47條第1項規定，加重其刑。
四、原審審理結果，認被告罪證明確，適用刑事訴訟法第273條
    之1第1項、第299條第1項前段，刑法第321條第1項第3款、
    第47條第1項、第38條第1項第2款，並審酌被告正值37歲之
    壯年，竟竊取他人財物，無視法紀，尊重他人財產權觀念薄
    弱，亦影響社會治安，且前有多次竊盜前科紀錄，業如前述
    ，竟再犯竊盜罪，顯見毫無從前次刑之諭知及執行而收警惕
    之心，惟念其犯後坦承犯行，態度尚可，所竊取之鐵材已由
    被害人領回等一切情狀，量處有期徒刑8月，並敘明扣案之
    鐵鎚、扳手各1支，為被告所有，業據被告供承在卷，為供
    犯罪所用之物，依刑法第38條第1項第2款規定，併予宣告沒
    收。本院經核，原判決認事用法，俱無不合，量刑亦稱妥適
    ，上訴人認被告上開犯行應按二罪論處，並不可採，其上訴
    為無理由，應予駁回。
據上論斷，應依刑事訴訟法第368條，判決如主文。
本案經檢察官林炎昇到庭執行職務。
中    華    民    國    97    年    6     月    24    日
                  刑事第一庭    審判長法  官  黃崑宗
                                      法  官  夏金郎
                                      法  官  王明宏
以上正本證明與原本無異。
不得上訴。
                                      書記官  黃全忠
中    華    民    國    97    年    6     月    24    日
附錄本判決論罪科刑法條：
中華民國刑法第321條第1項：
犯竊盜罪而有左列情形之一者，處6月以上、5年以下有期徒刑：
一  於夜間侵入住宅或有人居住之建築物、船艦或隱匿其內而犯
    之者。
二  毀越門扇、牆垣或其他安全設備而犯之者。
三  攜帶兇器而犯之者。
四  結夥三人以上而犯之者。
五  乘火災、水災或其他災害之際而犯之者。
六  在車站或埠頭而犯之者。


司法院資訊處製作；財團法人民間司法改革基金會備份。
